臺灣桃園地方法院民事裁定　　　 110年度消債職聲免字第47號
聲　請　人
即債務人　　林銘振　
代　理　人　張琇惠律師（法扶律師）
上列當事人因消費者債務清理事件聲請免責，本院裁定如下：
    主  文
債務人林銘振應予免責。
    理  由
一、按「法院為終止或終結清算程序之裁定確定後，除別有規定
    外，應以裁定免除債務人之債務」。「法院裁定開始清算程
    序後，債務人有薪資、執行業務所得或其他固定收入，扣除
    自己及依法應受其扶養者所必要生活費用之數額後仍有餘額
    ，而普通債權人之分配總額低於債務人聲請清算前二年間，
    可處分所得扣除自己及依法應受其扶養者所必要生活費用之
    數額者，法院應為不免責之裁定。但債務人證明經普通債權
    人全體同意者，不在此限」。「債務人有下列各款情形之一
    者，法院應為不免責之裁定。但債務人證明經普通債權人全
    體同意者，不在此限：㈠於七年內曾依破產法或本條例規定
    受免責。㈡隱匿、毀損應屬清算財團之財產，或為其他不利
    於債權人之處分。㈢捏造債務或承認不真實之債務。㈣聲請
    清算前二年內，因消費奢侈商品或服務、賭博或其他投機行
    為，所支出之總額逾該期間可處分所得扣除自己及依法應受
    其扶養者所必要生活費用之半數，或所負債務之總額逾聲請
    清算時無擔保及無優先權債務之半數，而生開始清算之原因
    。㈤於清算聲請前一年內，已有清算之原因，而隱瞞其事實
    ，使他人與之為交易致生損害。㈥明知已有清算原因之事實
    ，非基於本人之義務，而以特別利於債權人中之一人或數人
    為目的，提供擔保或消滅債務。㈦隱匿、毀棄、偽造或變造
    帳簿或其他會計文件之全部或一部，致其財產之狀況不真確
    。㈧故意於財產及收入狀況說明書為不實之記載，或有其他
    故意違反本條例所定義務之行為」。消費者債務清理條例（
    下稱消債條例）第132 條、第133 條、第134 條分別定有明
    文，是法院為終止或終結清算程序之裁定確定後，除有消債
    條例第133 條、第134 條各款所定之情形者，法院應為不免
    責之裁定外，法院即應以裁定免除債務人之債務。
二、經查，本件聲請人即債務人林銘振，前因有不能清償債務之
    情事，乃於民國107 年12月26日向本院聲請消費者債務清理
    法院前置調解，後經本院司法事務官於108 年4 月17日以10
    7 年度消債調字第564 號諭知調解不成立，並移由本院民事
    庭受理聲請人更生之聲請，而經本院以108 年度消債更字第
    202 號裁定於108 年10月30日下午5 時起開始更生程序，並
    命司法事務官進行本件更生程序。嗣因司法事務官函請各債
    權人申報債權，並據以於108 年11月17日作成債權表，依該
    債權表所載，債務人之無擔保及無優先權債權總計高達1,25
    5 萬5,664 元，已逾1,200 萬元，本院應裁定不認可更生方
    案，並同時以109 年度消債清字第7 號裁定於109 年3 月6
    日下午5 時起開始清算程序，並命司法事務官進行本件清算
    程序。經查，據聲請人所提出之財產及收入狀況說明書、全
    國財產總歸戶查詢清單及本院司法事務官於更生及清算執行
    程序之調查，聲請人於裁定開始清算時，名下僅有1 輛101
    年出廠之光陽機車，已逾經濟部所公布之資產耐用年限，視
    為不易變價之財產，而無清算價值，此外並無其他任何財產
    ，不敷清償消債條例第108 條所定之費用及債務，故本院司
    法事務官斟酌本件清算財團之規模及事件特性，不再召集本
    件債權人會議，爰以裁定代替本件債權人會議之決議，嗣本
    院司法事務官於110 年1 月6 日依職權裁定終結清算程序並
    確定在案等情，業經本院上開案卷確認無誤，堪予認定。是
    本院所為終結清算程序之裁定既已確定，依前開消債條例規
    定，法院即應審酌債務人是否有消債條例第133 條、第134
    條所定應為不免責裁定之情形。
三、本院司法事務官前依消債條例第136 條規定，於裁定終結清
    算後依職權通知全體債權人及債務人就債務人免責與否表示
    意見或到庭陳述意見：
  ㈠債權人台新國際商業銀行股份有限公司具狀陳稱略為：不同
    意債務人免責。懇請鈞院依職權調查債務人是否有消債條例
    第133 條、第134 條各款不免責事由。（參調解卷第308 頁
    ）
  ㈡債權人永豐商業銀行股份有限公司具狀陳稱略為：不同意債
    務人免責。懇請鈞院依職權調查債務人是否有消債條例第13
    3 條、第134 條各款不免責事由。（參調解卷第309 頁）
  ㈢債權人花旗商業銀行股份有限公司具狀陳稱略為：不同意債
    務人免責。懇請鈞院依職權調查債務人是否有消債條例第13
    3 條、第134 條各款不免責事由。（參調解卷第311 頁）
  ㈣債權人遠東國際商業銀行股份有限公司具狀陳稱略為：不同
    意債務人免責。懇請鈞院依職權調查債務人是否有消債條例
    第133 條、第134 條各款不免責事由。（參調解卷第313 至
    316 頁）
  ㈤債權人台北富邦商業銀行股份有限公司具狀陳稱略為：不同
    意債務人免責。相對人未考量繳款能力而擴張消費，不在意
    日後履行返還之能力，明知未來有不能清償之虞，卻仍不顧
    債台高築想坐收「無限制擴張信用」之不法利益，已違背善
    良風俗，使債權人權益發生重大之損失，故不同意聲請人免
    責，懇請鈞院依職權調查債務人是否有消債條例第133 條、
    第134 條各款不免責事由。（參調解卷第317至318 頁）
  ㈥債權人台灣新光商業銀行股份有限公司具狀陳稱略為：不同
    意債務人免責。懇請鈞院依職權調查債務人是否有消債條例
    第133 條、第134 條各款不免責事由。（參調解卷第320 頁
    ）
  ㈦債權人聯邦商業銀行股份有限公司具狀陳稱略為：懇請鈞院
    依職權調查債務人是否有消債條例第133 條、第134 條各款
    不免責事由。（參調解卷第322 頁）
  ㈧債權人瑞興商業銀行股份有限公司具狀陳稱略為：聲請人於
    清算程序中均未受償，又清算免責乃影響多數債權人之權益
    ，實無法同意債務人免責。懇請鈞院依職權調查債務人是否
    有消債條例第133 條、第134 條各款不免責事由。（參調解
    卷第323 頁）
  ㈨債權人滙豐商業銀行股份有限公司具狀陳稱略為：聲請人於
    清算前二年內雖無密集提領消費之行為，然係因各債權銀行
    基於風險管控停卡所致，並非聲請人主動停止消費行為，倘
    以此為由予以免責，顯有道德風險之存在。又債權人於清算
    程序中所受分配總額為0 元，故不同意債務人免責。懇請鈞
    院依職權調查債務人是否有消債條例第133 條、第134 條各
    款不免責事由。（參調解卷第325 頁）
  ㈩債權人富邦資產管理股份有限公司具狀陳稱略為：聲請人現
    年46歲，仍有勞動年數得以賺取報酬清償債務，且債權人於
    清算程序中並未受償，故不同意債務人免責。懇請鈞院依職
    權調查債務人是否有消債條例第133 條、第134 條各款不免
    責事由。（參調解卷第326 頁）
  債權人滙誠第二資產管理股份有限公司具狀陳稱略為：不同
    意債務人免責。懇請鈞院依職權調查債務人是否有消債條例
    第133 條、第134 條各款不免責事由。（參調解卷第327 至
    328 頁）
  債權人國泰世華商業銀行股份有限公司具狀陳稱略為：不同
    意債務人免責。懇請鈞院依職權調查債務人聲請清算前二年
    至今有無出國搭乘國內外航線至外、離島旅遊等相關資訊，
    俾利判斷聲請人是否有消債條例第134 條第4 款之事由，而
    有不免責之情形。（參調解卷第329 頁）
  債權人中國信託商業銀行股份有限公司具狀陳稱略為：不同
    意債務人免責。聲請人每月入不敷出，就超支部分是如何負
    擔，是否有另外列於財產及收入狀況說明書，亦或有隱匿之
    情，實有疑義，是認聲請人應有消債條例第134 條第2 款及
    第8 款之事由，應為不免責裁定。另懇請鈞院依職權調查債
    務人是否有消債條例第133 條、第134 條其餘各款不免責事
    由。（參調解卷第335 頁）
  債權人台新資產管理股份有限公司具狀陳稱略為：懇請鈞院
    依職權調查債務人是否有消債條例第133 條、第134 條各款
    不免責事由。（參調解卷第337 頁）
四、經查：
  ㈠債務人無消債條例第133 條所規定應不免責之情事存在：
  ⒈按法院裁定開始更生程序後，債務人免責前，法院裁定開始
    清算程序，其已進行之更生程序，適於清算程序者，作為清
    算程序之一部；其更生聲請視為清算聲請，消債條例第78條
    第1 項定有明文。由其文義可知，在適於清算程序之情形下
    ，清算程序之始點，得提前至裁定開始更生時。更生程序係
    重建型債務清理程序，為保障普通債權人於更生程序之受償
    額，依消債條例第64條第2 項第3 款規定，若無擔保及無優
    先權債權受償總額，顯低於法院裁定開始更生程序時，依清
    算程序所得受償之總額，法院不得認可更生方案。此即清算
    價值保障原則，保障債權人不至受比依清算程序受償更不利
    之地位。基此，債務人於裁定開始更生程序時，係有薪資固
    定收入，若債務人係聲請清算而開始清算程序，依消債條例
    第133 條規定可能受不免責之裁定，需繼續清償債務達消債
    條例第141 條規定數額後，始得再聲請裁定免責。惟於更生
    轉換清算程序之情形，若認定債務人有無薪資等固定收入之
    時點，不得提前至裁定開始更生程序時，債務人因此而受免
    責裁定，債權人將遭受較債務人依清算程序受償更不利之結
    果，有違清算價值保障原則（臺灣高等法院暨所屬法院98年
    法律座談會民事類提案第40號研討結果參照）。準此，為貫
    徹消債條例第133 條避免債務人濫用清算程序以獲免責，並
    敦促有清償能力者，利用薪資等固定收入清償債務而受免責
    ，以保障債權人可受最低清償之立法目的，債務人於更生轉
    清算程序之情形，認定有無薪資等固定收入之時點應提前至
    裁定開始更生程序之時。揆諸前揭說明，自應以本院裁定債
    務人開始更生時（即108 年10月30日）起至裁定免責前之期
    間，綜合考量認定債務人有無薪資、執行業務所得或其他固
    定收入，扣除自己及依法應受其扶養者所必要生活費用之數
    額後仍有餘額，且普通債權人之分配總額低於債務人聲請更
    生前2 年間（即自105 年12月26日起至107 年12月25日止）
    ，可處分所得扣除自己及依法應受其扶養者必要生活費用之
    餘額，判斷債務人有無清償能力，及有無濫用清算程序之情
    節，而決定應否為債務人不免責之裁定。
  ⒉再查，聲請人主張其於裁定開始更生程序時，於明恩療養院
    任職，每月本薪為3 萬元，後自109 年4 月起於西北臺慶科
    技公司任職，每月穩定薪資約為2 萬4,700 元，嗣至110 年
    3 月起則在鼎力公司人力派遣上班，每月月薪約為2 萬元，
    是以其每月薪資所得應約為2 萬5,000 元計算。然查，據聲
    請人所提出109 年3 月之薪資袋所示，聲請人於明恩療養院
    任職，雖每月基本薪俸為3 萬元，然仍有加班費等收入，其
    該月薪資所得已達3 萬7,159 元（參清算執行卷第142 頁）
    ，又據本院依職權調閱聲請人電子閘門財產所得調件明細表
    ，聲請人108 年於明恩療養院之薪資所得收入為40萬4,288
    元（參清算執行卷第251 頁），而聲請人係於108 年4 月起
    至明恩療養院任職，故聲請人於108 年4 月至12月止，平均
    每月薪資所得收入約為4 萬4,921 元（40萬4,288 元÷9 月
    ＝4 萬4,921 元）。又聲請人109 年薪資所得收入總計為39
    萬9,444 元，平均每月薪資所得收入約為3 萬3,287 元（39
    萬9,444 元÷12月＝3 萬3,287 元）。雖聲請人提出109 年
    8 月之薪資核定通知單陳稱其每月穩定薪資僅為2 萬4,700
    元，然據聲請人109 年9 月員工薪資條所示，聲請人該月薪
    資為3 萬8,479 元，故認應以109 年薪資收入總額計算聲請
    人平均每月薪資所得收入。又據聲請人所提出其110 年3 月
    26日至4 月25日及5 月薪資單，聲請人薪資所得收入確僅為
    1 萬8,889 元及2 萬2,744 元，然據聲請人玉山銀行存摺明
    細表，可知聲請人薪資所得收入於110 年6 月已達4 萬432
    元（參本院卷第10頁），故認聲請人薪資所得收入應有所提
    升。是以，聲請人於裁定更生程序後，薪資所得收入曾高達
    4 萬多元，無法僅依裁定免責時薪資所得收入較少，即認聲
    請人於裁定清算後有入不敷出之情形，故本院以每月薪資收
    入4 萬元及2 萬元之平均值，認聲請人平均每月薪資所得仍
    以3 萬元為計算，是應認聲請人於裁定更生程序迄本院裁定
    免責前，每月收入所得約為3 萬元，是聲請人開始清算後之
    收入應以【3 萬元】計算。
  ⒊再按「債務人必要生活費用，以最近一年衛生福利部或直轄
    市政府所公告當地區每人每月最低生活費一點二倍定之。受
    扶養者之必要生活費用，準用第一項規定計算基準數額，並
    依債務人依法應負擔扶養義務之比例認定之。」，消債條例
    第64條之2 第1 、2 項定有明文。又聲請人於免責訊問程序
    中，未另行主張裁定更生程序後其每月必要支出費用為何，
    是衡以現今經濟社會消費常情，併參衛生福利部所公告105
    至107 年度桃園市平均每人每月生活之最低生活費為為1 萬
    3, 692元之1.2 倍為1 萬6,430 元、108 年度桃園市平均每
    人每月生活之最低生活費為1 萬4,578 元之1.2 倍為1 萬7,
    493 元、109 年度之平均每人每月生活之最低生活費1 萬5,
    281 元之1.2 倍為1 萬8,337 元。及本院108 年度消債更字
    第202 號裁定認定聲請人每月必要支出費用為1 萬9,999 元
    。故既聲請人未另行主張其每月必要支出有何變化，則認應
    以其聲請更生時，本院所認定之每月必要支出費用為合理，
    故認其必要生活費用應為1 萬9,999 元。另聲請人2 名未成
    年子女扶養費部分，本院衡以一般情形，未成年人日常生活
    較為單純，其支出應較成年人為低，且多依附父母生活，爰
    依上開108 年度桃園市每人每月最低生活費1.2 倍之7 成為
    標準計算，則為1 萬2,245 元（1 萬7,493 元×70％＝1 萬
    2,245 元）為適當，又桃園市政府社會局回函表示，聲請人
    兩名未成年子女均領有低收高中職生活補助每月6,358 元，
    是未成年子女每月必要生活費用為5,887 元，並應由聲請人
    與前配偶共同分擔。是聲請人應分擔兩名未成年子女扶養費
    用總計為5,887 元（5,887 元÷2 ×2 ＝5,887 元）故認其
    必要生活費用應為2 萬5,886 元（1 萬9,999 元＋5,887 元
    ＝2 萬5,886 元）。是應認聲請人經本院裁定更生後迄今，
    每月生活必要支出金額合計為【2 萬5,886 元】計算。準此
    ，聲請人於本院裁定更生後，每月收入所得減去支出費用，
    尚有餘額4,114 元（3 萬元－2 萬5,886 元＝4,114 元）。
  ⒋又聲請人聲請更生前二年期間，即106 年1 月起至107 年12
    月止，依聲請人所提出106 年度綜合所得稅各類所得資料清
    單（參調解卷第17頁）及本院依職權調閱聲請人稅務電子閘
    門財產所得調件明細表，聲請人於106 年之薪資所得收入總
    計為46萬4,405 元，於107 年之薪資所得收入總計為47萬47
    4 元，是聲請人於聲請更生前二年之收入所得應為93萬4,87
    9 元（46萬4,405 元＋47萬474 元＝93萬4,879 元）。又聲
    請人陳報其於聲請更生前每月必要支出有勞健保1,274 元、
    職工福利金168 元、房租8,000 元、電費939 元、水費934
    元、瓦斯費833 元、第四台510 元、膳食費7,200 元、交通
    費1,000 元、電話費799 元、雜支費1,000 元，共計2 萬2,
    657 元，另有未成年子女2 人，扶養費各7,000 元。衡諸國
    民生活水準、聲請人之經濟及家庭狀況，並據本院108 年度
    消債更字第2202號裁定之認定，聲請人主張其個人支出部分
    ，已逾衛生福利部所公布桃園市108 年每月最低生活費1 萬
    4,578 元之1.2 倍1 萬7,493 元，而應酌減為1 萬9,999 元
    為適當，故聲請人每月必要支出費用為1 萬9,999 元，另有
    兩名未成年子女扶養費用1 萬172 元，總計為3 萬171 元。
    是聲請人聲請更生前每月必要支出費用為3 萬171 元，而聲
    請人聲請更生前二年間之總支出金額為72萬4,104 元（3 萬
    171 元×24月＝72萬4,104 元）。故聲請人於聲請更生前二
    年之收入扣除必要生活費用支出，尚有餘額【21萬775 元】
    （93萬4,879 元－72萬4,104 元＝21萬775 元）。
  ⒌依上開說明，聲請人自本院裁定清算後，每月收入減去支出
    ，尚有餘額4,114 元。另聲請人聲請清算前二年間可處分所
    得扣除必要生活費用後，尚有餘額21萬775 元，均如上述。
    然本件普通債權人於本院裁定清算確定後，於該清算執行程
    序中均未獲得分配清償，本應有消債條例第133 條之不免責
    事由。惟聲請人於經裁定清算終結並聲請免責後，已再依各
    普通債權人之債權比例加以清償，總清償金額為21萬983 元
    （詳如附表所示），業據聲請人所提出繳款之相關郵政跨行
    匯款申請書、郵政自動櫃員機交易明細表等資料為證（見本
    院卷第142 頁至162 頁），應可認聲請人確有償還各債權人
    如附表所示款項。是以，本件聲請人於經裁定清算終結並聲
    請免責後，本院未為免責准否之諭知前，繼續清償達上開餘
    額21萬775 元，自無消債條例第133 條所定之不免責事由。
  ㈡債務人無消債條例第134 條各款所定應不免責之情形：
    經本院函詢全體普通債權人，就債務人是否應予免責一節表
    示意見，普通債權人多具狀表示反對債務人免責，已如前述
    ，惟消債條例關於清算程序係以免責主義為原則，不免責為
    例外，倘債權人主張債務人有消債條例第134 條各款所定不
    免責事由，本應由債權人就債務人有合於上開各款要件之事
    實，舉證以實其說。而本件債權人既未具體說明或提出相關
    事證證明，本院復查無債務人有何消債條例第134 條所列各
    款之不免責事由，自難認債務人有何消債條例第134 條應為
    不免責裁定之情形。
五、綜上所述，本件債務人既無消債條例第133 條及第134 條應
    不免責事由存在，揆諸前開規定及立法目的，自應為債務人
    免責之裁定，爰裁定如主文
 
中    華    民    國   110    年    10    月     29   日
                  民事第三庭  法  官  林靜梅
以上為正本係照原本作成。
如不服本裁定，應於裁定送達後10日內，以書狀向本院提出抗告
，並繳納抗告費新臺幣1,000元。
中    華    民    國   110    年    10    月     29   日
                              書記官  劉寶霞
附表：元∕新台幣
┌──┬───────┬─────┬─────┬────────┬──────┬──────┬───────┐
│編號│普通債權人名稱│債權總額  │債權額比例│聲請人依消債條例│債權人於清算│聲請人自裁定│本件債權人共計│
│    │              │          │          │第133 條規定按債│程序中受分配│終止清算程序│已受償金額    │
│    │              │          │          │權比例計算所應清│之數額      │後繼續清償各│              │
│    │              │          │          │償之最低總額    │            │債權人之金額│              │
│    │              │          │          │（210,775 元×債│            │            │              │
│    │              │          │          │權額比例，四捨五│            │            │              │
│    │              │          │          │入）            │            │            │              │
├──┼───────┼─────┼─────┼────────┼──────┼──────┼───────┤
│1.  │台新國際商業銀│871,541元 │6.84％    │14,417元        │無          │14,417 元   │14,417元      │
│    │行股份有限公司│          │          │                │            │            │              │
├──┼───────┼─────┼─────┼────────┼──────┼──────┼───────┤
│2.  │匯豐(台灣)國際│352,798 元│2.77％    │5,838元         │無          │5,838元     │5,838元       │
│    │商業銀行股份有│          │          │                │            │            │              │
│    │限公司        │          │          │                │            │            │              │
├──┼───────┼─────┼─────┼────────┼──────┼──────┼───────┤
│3.  │聯邦商業銀行股│744,448元 │5.85％    │12,330元        │無          │12,330元    │12,330元      │
│    │份有限公司    │          │          │                │            │            │              │
├──┼───────┼─────┼─────┼────────┼──────┼──────┼───────┤
│4.  │瑞興商業銀行股│1,334,058 │10.48 ％  │22,089元        │無          │22,089元    │22,089元      │
│    │份有限公司    │元        │          │                │            │            │              │
├──┼───────┼─────┼─────┼────────┼──────┼──────┼───────┤
│5.  │滙誠第一資產管│22,507 元 │0.18％    │379元           │無          │379元       │379元         │
│    │理股份有限公司│          │          │                │            │            │              │
├──┼───────┼─────┼─────┼────────┼──────┼──────┼───────┤
│6.  │滙誠第二資產管│66,410 元 │0.52％    │1,096元         │無          │1,096元     │1,096元       │
│    │理股份有限公司│          │          │                │            │            │              │
├──┼───────┼─────┼─────┼────────┼──────┼──────┼───────┤
│7.  │良京實業股份有│465,712元 │3.66％    │7,717元         │無          │7,841元     │7,841元       │
│    │限公司        │          │          │                │            │            │              │
│    │              │          │          │                │            │            │              │
├──┼───────┼─────┼─────┼────────┼──────┼──────┼───────┤
│8.  │台灣新光商業銀│230,304元 │1.81 ％   │3,815元         │無          │3,815元     │3,815元       │
│    │行股份有限公司│          │          │                │            │            │              │
├──┼───────┼─────┼─────┼────────┼──────┼──────┼───────┤
│9.  │中國信託商業銀│1,035,849 │8.14 ％   │17,157元        │無          │17,157元    │17,157元      │
│    │行股份有限公司│元        │          │                │            │            │              │
├──┼───────┼─────┼─────┼────────┼──────┼──────┼───────┤
│10. │遠東國際商業銀│880,796元 │6.92％    │14,586元        │無          │14,586元    │14,586元      │
│    │行股份有限公司│          │          │                │            │            │              │
├──┼───────┼─────┼─────┼────────┼──────┼──────┼───────┤
│11. │花旗商業銀行股│422,989 元│3.32％    │6,998元         │無          │6,998元     │6,998元       │
│    │份有限公司    │          │          │                │            │            │              │
├──┼───────┼─────┼─────┼────────┼──────┼──────┼───────┤
│12. │元大商業銀行股│1,265,754 │9.94％    │20,951元        │無          │20,951元    │20,951元      │
│    │份有限公司    │元        │          │                │            │            │              │
├──┼───────┼─────┼─────┼────────┼──────┼──────┼───────┤
│13. │永豐商業銀行股│1,493,461 │11.73％   │24,723元        │無          │24,723元    │24,723元      │
│    │份有限公司    │元        │          │                │            │            │              │
├──┼───────┼─────┼─────┼────────┼──────┼──────┼───────┤
│14. │台北富邦商業銀│320,079元 │2.51％    │5,290元         │無          │5,290元     │5,290元       │
│    │行股份有限公司│          │          │                │            │            │              │
├──┼───────┼─────┼─────┼────────┼──────┼──────┼───────┤
│15. │第一金融資產管│28,467元  │0.22％    │464元           │無          │464元       │464元         │
│    │理股份有限公司│          │          │                │            │            │              │
├──┼───────┼─────┼─────┼────────┼──────┼──────┼───────┤
│16. │富邦資產管理股│826,821元 │6.49％    │13,679元        │無          │13,679元    │13,679元      │
│    │份有限公司    │          │          │                │            │            │              │
├──┼───────┼─────┼─────┼────────┼──────┼──────┼───────┤
│17. │國泰世華商業銀│1,364,053 │10.71％   │22,574元        │無          │22,658 元   │22,658元      │
│    │行股份有限公司│元        │          │                │            │            │              │
├──┼───────┼─────┼─────┼────────┼──────┼──────┼───────┤
│18. │台新資產管理股│1,007,140 │7.91％    │16,672元        │無          │16,672元    │16,672元      │
│    │份有限公司    │元        │          │                │            │            │              │
├──┴───────┼─────┼─────┼────────┼──────┼──────┼───────┤
│總計                │12,733,187│100％     │210,775元       │無          │210,983 元  │210,983 元    │
│                    │元        │          │                │            │            │              │
└──────────┴─────┴─────┴────────┴──────┴──────┴───────┘